Rokib TADJOU

Développeur Web FullStack



Détails personnels



Rokib TADJOU



rokibtadjou17@gmail.com



+33771373126



Herblay (95)



github.com/Kibouu945



linkedin.com/in/rokib-tadjou-06966b1b1

Langues

Anglais



Compétences

HTML / CSS	••••
JavaScript	••••
PHP	••••
SQL	••••
Bootstrap	••••
Symfony	••••
Vue.Js	••••
Git	••••
Merise / UML	••••
MySQL / Oracle	••••

Centres d'intérêt

- Veille Technologique
- Documentaires, Séries, Jeux Vidéos
- Sport : Football , Basketball

Profil

Titulaire d'une Licence en Architecture Logicielle , j'ai également des compétences notamment en événementiel et dans l'animation commerciale. Ces différentes expériences ont développé mon sens de communication , d'observation et ma capacité d'adaptation, primordiale pour travailler en équipe. Je suis prêt à mettre mes compétences au service de l'atteinte de nos objectifs.

Expérience professionnelle

Développeur Web Full Stack (Alternance)

oct. 2020 - nov. 2021

KY Solutions, Cotonou

- Création d'un cahier de charges selon les besoins spécifiques d'un client
- Refont du site PAPMOBILE (WordPress);
- Création de prototypes et d'interfaces utilisateur (Vue.Js) ;
- Optimisation de code (code review)
- Création d'affiches, dè logos (Adobé Photoshop, Canva)
- Création de nouvelles fonctionnalités pour l'application mobile de gestion de stock eStock (Inventaire) et de l'application desktop de coworking EkoWorking (Liste des tâches automatisée)
- Test API (Postman)
- Participation à la modélisation des logiciels (UML);
- Formation à l'utilisation des applications : Création de tutoriels (Camtasia -WonderShare Filmora)

Développeur Web (Stage)

juin 2020 - août 2020

déc. 2021 - janv. 2022

GETECH, Cotonou

- Refonte d'un site internet (HTML / CSS , Bootstrap) ;
- Participation à la modélisation des logiciels (Merise / UML);

Renfort en Magasin

Printemps Westfield, Vélizy

- · Accueillir, Informer et conseiller les clients
- Répondre aux besoins des clients
- Mise en rayon
- Encaisser les clients

Animateur Commercial

déc. 2021 - janv. 2022

Fritchi, Paris

- Distribution de flyers
- Convaincre le client d'acheter et répondre à leurs besoins

Formation

Consultant Développeur web et mobile BAC+4

févr. 2022 - présent

Institut F2i / Digital School of Paris, Vincennes

Développement Web (Autodidacte)

août 2021 - janv. 2022

Freelance

- Création d'un CV dynamique
- Apprentissage: Positionnement CSS, Bootstrap, bases JS, bases en Vue.JS, WordPress)
- Stack: HTML CSS JS Bootstrap | Deploy: Filezilla | OS: Windows, Linux (Ubuntu) |
 CMS: WordPress, Page Builer: Elementor)

Licence en Architecture Logicielle

oct. 2018 - août 2021

Ecole Supérieure de l'informatique et des Sciences, Cotonou

Baccalauréat Scientifique

oct. 2016 - juil. 2017

Collège Catholique Cours de Soutien Scolaire, Cotonou

Réalisation

- Site Web Vitrine (Bootstrap Js)
- Création d'un musée (PHP Crud)
- Application web de gestion de commandes en ligne pour les restaurants (Symfony)
- Création d'une calculatrice (Android)